【裁判字號】    98,抗,1007
【裁判日期】    981019
【裁判案由】    毒品危害防制條例
【裁判全文】
臺灣高等法院刑事裁定                  98年度抗字第1007號
抗  告  人
即  被  告  甲○○
                    （另案在基隆看守所羈押中）
上列抗告人因違反毒品危害防制條例案件，不服臺灣基隆地方法
院中華民國98年9月10日所為裁定（98年度訴字第375號），提起
抗告，本院裁定如下：
    主  文
抗告駁回。
    理  由
一、抗告人即被告甲○○抗告意旨略稱：伊誤以為上訴期間之計
    算係扣除星期例假日，又伊父高齡，需人照料，懇請給予上
    訴機會云云。
二、按提起上訴，應於送達判決後十日內為之；又在監獄或看守
    所之被告，於上訴期間內向監所長官提出上訴書狀者，視為
    上訴期間內之上訴，刑事訴訟法第349條、第351 條第1項分
    別定有明文。而監所與法院間無在途期間可言，是上訴人在
    監獄或看守所，如向該監所長官提出上訴或抗告書狀，因不
    生扣除在途期間之問題，故必在上訴或抗告期間內提出者，
    始可視為上訴期間內之上訴；如逾期始向該監所長官提出上
    訴書狀，即不得視為上訴期間內之上訴。再按期間之計算，
    依民法之規定，刑事訴訟法第65條亦有明文，而一定期間內
    應為意思表示者，其期間之『末日』為星期日、紀念日或其
    他休息日時，依民法第122 條規定，既應以其休息日之次日
    代之，則關於刑事訴訟計算法定期間時，如果期間之『末日
    』為上述之休息日，始應不予算入。
三、查本案原審判決正本業於民國98年5月8日經抗告人所在之臺
    灣基隆基隆分監（基隆看守所）長官代為送達，並經抗告人
    親自簽收之事實，有送達證書存卷可稽。而抗告人係向臺灣
    基隆監獄基隆分監（基隆看守所）長官提出上訴書狀，不生
    扣除在途期間之問題，故自抗告人收受送達之翌日即98年 5
    月9日起算，上訴期間應至98年5月18日屆滿（星期一，非例
    假日），茲抗告人竟遲至同年5月20 日始向臺灣基隆監獄基
    隆分監（基隆看守所）長官提出上訴書狀，原審法院於98年
    5月20 日下午由收發室收狀，雖該上訴狀首頁並無監所收文
    日期戳章，經原審電話詢問臺灣基隆監獄基隆分監（基隆看
    守所）科員張語宸，上訴人係於98年5 月20日始向監獄長官
    提出上訴狀，此有原審98年6 月2日下午3時18分電話紀錄表
    存卷可稽，按之上開規定，顯屬違背法律上之程式，原審據
    此裁定駁回抗告人之上訴，經核並無違誤。抗告意旨指稱伊
    誤將星期例假日算入上訴期間云云，與首揭法條意旨不合，
    為無理由，應予駁回。
據上論結，應依刑事訴訟法第412條，裁定如主文。
中    華    民    國    98    年    10    月    19    日
                  刑事第二十庭審判長法  官  楊貴雄
                                    法  官  許必奇
                                    法  官  周明鴻
以上正本證明與原本無異。
不得再抗告。
                                    書記官  郭彥琪
中    華    民    國    98    年    10    月    21    日


司法院資訊處製作；財團法人民間司法改革基金會備份。
